# 请教陈版：不动产处置后因不能过户导致退回相关账务处理

提问人：onlyxiaohan06 时间：2019-12-23 08:05:08
陈版您好，实务中碰到一个案例，A和 B 同为C 的全资子公司， 2018 年，A 将账面价值 1000 万的房屋，按评估价 1600 万销售给 B，A 当年缴纳土地增值税 100 万元、确认资产处置收益 500 万元，B 购入该房产后发现因种种原因，无法办理产权变更， 2019 年 B 与 A 协商，将该房产按购置原价 1600 万元退回给 A
想请教下陈版：1.B 将房产退回给A，上述业务 A 和 B 可否不调整期初数，参考 2006 版收入准则销售退回处理，将分录做在 2019 年，A 在当年确认资产处置收益-500万，固定资产仍按原账面价值入账，并补提折旧，冲销相应应收款项；B 将计提的折旧冲在当期。

回答人：chenyiwei
这个问题还是要首先确定 2018 年度双方分别按照资产处置和资产购买作出的会计处理，是否构成前期差错，即是否在 2018 年末就已经存在导致交易不能完成（无法完成产权变更）的实质性障碍，确认资产处置损益是否与当时已存在并可合理获取的信息之间存在矛盾。如果认定为前期差错，则上一年度即不应确认该损益，对影响重大的前期差错应追溯重述处理。
如果确实不属于前期差错的，则你的理解基本合理，但 A 前期已缴纳的土地增值税如果预计无法退回的，则应在 A 的报表中转入营业外支出处理。